Inventaris van het archief van dr. J.W. Meyer Ranneft [levensjaren 1887-1968], (1889) 1910-1967
Nationaal Archief, Den Haag
- Eerste Afdeling: PERSOONLIJKE PAPIEREN
  - STUKKEN BETREFFENDE ZIJN AMBTELIJKE FUNKTIES, I.
    - Lid van de Raad van State (1945-1958), D.
      - Ingekomen felicitatiebrieven ter gelegenheid van z"jn benoeming tot lid van de Raad van State., 1945; 65; 1 omslag
        De namen van de briefschrijvers zijn in de index verwerkt.
      - Nota's, rapporten, verslagen e.d, betreffende wetsontwerpen en raadsadviezen behandeld in de Raad van State. Gedrukt, gestencild, getypt., 1945-1958; 66-77; 12 omslagen
        Tussen () de belangrijkste onderwerpen.
        - 1945-1949 (staatkundige verbouding met Indonesië), 66
        - 1950 (Nieuw-Guinea; komst Ambonnezen naar Nederland), 67
        - 1951 (kieswet; vredesverdrag met Japan), 68
        - 1952 (wet op de Raad van State), 69
        - 1953 (Indische Nederlanders), 70
        - 1954 (statuut Nederland-Suriname-Antillen; nieuw Burgerlijk Wetboek), 71
        - 1955 (tienjarenplan Surname; begroting voor 1956), 72
        - 1956 (begroting Nieuw-Guinea voor 1956), 73
        - 1957 (Indische pensioenen), 74
        - 1957 (begroting voor 1958), 75
        - 1957 (oprichting EEG en Euratom), 76
        - 1958 (begroting voor 1959; repatriëring Indische Nederlanders), 77
      - Brieven van J.W. Meyer Ranneft aan de vice-president van de Raad van State inzake de Rondetafelconferentie en de soevereiniteitsoverdracht aan Indonesië. Getypt., September, november 1949; 78; 2 stukken
      - "Over ongevraagd advies door de Raad van State", beschouwing door J.W. Meyer Ranneft. Met bijlagen. Gestencild, getypt., 1951; 79; 1 omslag
      - Stukken inzake het proces van J.W. Meyer Ranneft kontra de journalist C.F. Kief wegens een voor de staatsraad Meyer Ranneft beledigend geacht artikel in het weekblad De Vlam. Getypt, geschreven., 1952-1953; 80; 1 pak
      - Rapporten van de referendaris van staat W.A. Renardel de Lavalette over de Raad van State in Belgie" en Frankrijk. Gestencild., 1953, 1956; 81; 2 stukken
      - Stukken betreffende het verhandelde in de Raad van State over het recht van uitwijzing uit de Nederlandse Antillen, naar aanleiding van de uitwijzing van de journalist A. de Wit. Gedrukt, gestencild, getypt, geschreven., Januari-juni 1958; 82; 1 pak
      - Koninklijk Besluit houdende zijn ontslag als lid van de Raad van State., 28 oktober 1958; 83; 1 stuk
      - Briefwisseling met A.P.A. Besnard en C.A. Steketee, redakteuren van het Algemeen Handelsblad, over een vraaggesprek n.a.v. zijn aftreden als lid van de Raad van State. Met aantekeningen voor dit onderhoud., 1958; 84; 1 omslag
      - Krante- en tijdschriftartikelen over de Raad van State., 1946-1961; 85; 1 omslag
    - Lid van diverse kommissies, (c. 1920-1950), E.
      - Verslag van de kommissie tor onderzoek van het braakhuurvraagstuk in het gewest Pekalongan. Met bijlagen. Getypt., 1921; 86; 1 omslag
      - Verslag van de kiesrecht-kommissie 1921. Gedrukt, 1922; 87; 1 deel
        Deze kommissie is ingesteld bij Gouvernementsbesluit van 16 november 1921.
      - "Verslag van de commissie voor het onderzoek naar de oorzaken van de zich in de maand november 1926 in verscheidene gedeelten van de residentie Bantam voorgedaan hebbende ongeregeldheden". Gedrukt., 1927; 88; 1 deel
        De kommissie is ingesteld bij G.B. van 26 januari 1927.
      - Besluit van de direkteur der gouvernementsbedrijven houdende de benoeming van J.W. Meyer Ranneft tot voorzitter van de kommissie van advies bij de Nederlandsch-Indische Spoorwegmij. en bij diverse stoomtrammaatschappijen in Nederlands-Indië. Getypt., 1929; 89; 1 stuk
      - Publikaties van de Hollandsch-Inlandsche Onderwijs Commissie, nrs. 1-12, waaronder het Eindrapport van de kommissie (nr. 11). Gedrukt., 1929-1931; 90; 20 deeltjes
        De H.I.O.C. is ingesteld bij G.B. van 28 november 1927.
      - Notulen van de 7e vergadering van de Economische Commissie, gehouden op 30 december 1931. Getypt., 91; 1 omslag
        De kommissie is ingesteld bij G.B. van 16 oktober 1931.
      - Nota van M.H. Thamrin aan de Economische Commissie inzake de ekonomische en financiële toestand van de bevolking. Getypt., 1933; 92; 1 stuk
      - Stukken betreffende de handelsbesprekingen met Japan, 1934-1936; 93-98
        Meyer Ranneft was voorzitter van de Nederlandse delegatie, samengesteld bij K.B. van 11 mei 1934.
        - Rapport betreffende de handelsbesprekingen met Japan, Juni-december 1934. Met bijlagen. Gestencild, getypt. 1934-1935, 93; 1 pak
        - "De Japansche Pers"-Verhandeling door W.H. de Roos, aangeboden aan de Nederlandse delegatie voor de handelsbesprekingen met Japan. Gestencild. Z.j. (1934), 94; 1 deeltje
        - Verslag van een reis naar Sjanghai en Japan, door G. Dalenoord. Afschrift, getypt. Z.j. (c 1934), 95; 1 stuk
        - Ingekomen brieven betreffende de handelsbesprekingen met Japan, van: H. Colijn, G.H. Crone, E. Heldring, W.G.F. Jongejan, N. van Lith, W.M.F. Mansvelt, W.H. de Roos, A. Spanjaard, J. de Waard, Ch J.I.M. Welter, en N.N. 1934, 96; 1 omslag
        - Ingekomen brief van T.P. Baart de la Faille met afschrift van een memorandum van E.D. van Walree aan de president van de Yokohama Specie Bank betreffende de verhouding Nederlands-Indië" - Japan. Getypt, geschreven. 1936, 97; 1 omslag
        - Nota door G.H.C. Hart over de Japanse penetratie in Nederlands-Indië en handelsbetrekkingen met Japan sinds 1933. Gestencild. 1936, 98; 1 stuk
      - Eindverslag van de kommissie voor ekonomfsche samenwerking tussen Nederland en Nederlands-Indië. Met notulen van de kommissievergadering van 11 december 1937 en nota's van de kommissieleden. J.W. Meyer Ranneft en M. van Poll. Gedrukt, gestencild., 1937-1938; 99; 1 pak
        Deze kommissie is ingesteld bij K.B. van 28 mei 1936.
      - Notulen van de vergaderingen van de Sociologische Commissie. Met bijlagen w.o. artikelen van het kommissielid dr. J. Tinbergen. Gedrukt, getypt, fotokopieen., 1945-1946; 100; 1 omslag
        De Sociologische Commissie moest sociologisch materiaal verzamelen t.b.v. de rijkskonferentie tussen Nederland en Indonesië.
      - "Verslag en eindrapport van de Commissie tot voorbereiding voor de aanwijzing in 1948 van candidaat-indisch-ambtenaren". Met geleidebrief van S.G. Nooteboom. Getypt., 101; 1 omslag
  - STUKKEN BETREFFENDE ZIJN LIDMAATSCHAP VAN DIVERSE VERENIGINGEN, II
    - Koninklijk Bataviaasch Genootschap voor Kunsten en Wetenschappen (1929-1938), A.
      - Verslagen van vergaderingen en dokumentatiemateriaal van de afdeling Staathuishoudkunde. Gestencild., 1929-1935; 102-105
        - December 1929 - januari 1934, 102; 1 pak
        - 9 maart en 13 april 1934, 103; 1 band
        - Juli - augustus 1935, 104; 1 omslag
        - 30 September 1935, 105; 1 band
      - Verslagen van vergaderingen en dokumentatiemateriaal van de afdeling Sociale Economie. Gestencild., 1935-1938; 106-107; 2 pakken
        - December 1935 - maart 1936, 106
        - September 1936 - mei 1938, 107
      - Rapport van de kommissie tot bestudering van de toekomstige ontwikkeling van het Hoger Onderwijs in Nederlands-Indië. Gedrukt., Z.j. (c. 1932); 108; 1 deeltje
        Meyer Ranneft was voorzitter van deze kommissie, opgericht door de Natuurwetenschappelijke Raad en het Kon. Bataviaasch Genootschap.
      - Minuut van uitgaande brief aan de direktie van het Bataviaasch Genootschap inzake de oprichting van een afdeling wetenschap der politiek. Getypt., Maart 1934; 109; 1 stuk
    - Stichting Indië in Nood, Nationaal Comite Handhaving Rijkseenheid, Stichting Rijksbehoud (1945-1962), B.
      - Pamfletten, circulates en nieuwsbulletins over de toestand in Indonesië, uitgegeven door Stichting Indië in Nood. Gedrukt, gestencild., 1946; 110; 1 omslag
      - Briefwisseling over de aktiviteiten van de Stichting Indië" in Nood., 1946-1947; 111; 1 omslag
        De namen zijn in de index verwerkt.
      - Beschouwingen en artikelen door Meyer Ranneft geschreven voor de Stichting Indië" in Nood. Gedrukt, gestencild, getypt., 1946; 112; 1 pak
      - Verslagen van door het Nationaal Comité Handhaving Rijkseenheid belegde vergaderingen. Met bijlagen. Gestencild, getypt., 1946-1949; 113; 1 pak
      - Circulaires van het Comite Rijkseenheid aan de leden, de provinciaal en stedelijke comite's. Gestencild., 1946-1948; 114; 1 omslag
        Zie ook nr. 774.
      - Stukken betreffende de administratie en de financiën van het Comite Rijkseenheid. Gestencild, getypt., 1947-1948; 115; 1 omslag
      - Beschouwingen door J.W. Meyer Ranneft, C.M.I. Stouthamer en N.N- over de propaganda van het Comite Rijkseenheid. Gestencild, getypt., 1947, 1948 en z.j; 116; 1 omslag
      - Folders, pamfletten, affiches e.d. uitgegeven door het Comite Rijkseenheid, Gedrukt, gestencild., 1947 en z.j; 117; 1 pak
      - Telegrammen verzonden door Meyer Ranneft persoonlijk en/of namens het Comite Rijkseenheid aan diverse autoriteiten., 1947-1949; 118; 1 omslag
      - Tweetal beschouwingen over het Indonesië-beleid door N.W. van Hartlngsveldt, voorlichtingsfunktionaris van Rijkseenheid. Gedrukt, getypt., 1947 en z.j; 119; 1 omslag
      - Teksten van redevoeringen, gehouden door de voorzitter van het Comite Rijkseenheid, prof. mr, P.S. Gerbrandy, Met besprekingen in kranten. Gedrukt, gestencild., 1947; 120; 1 omslag
      - Stukken betreffende het spreekverbod door de regeringskommissaris voor het radiowezen opgelegd aan prof. P.S. Gerbrandy, voorzitter van het Comite Rijkseenheid, en de daarover gevoerde polemiek tussen J.W. Meyer Ranneft en prof. mr. R. Kranenburg. Gedrukt, gestencild, getypt., Augustus-december 1947; 121; 1 omslag
      - Memorandum van het Comite Rijkseenheid gericht aan H.M. de Koningin. Concept, met aantekeningen van J.W. Meyer Ranneft. Getypt., Z.j. (c. 1947); 122; 1 deel
      - "Om koninkrijk en constitutie", rede door dr. C. Gerretson gehouden naar aanleiding van de Koninklijke Boodschap son 3 februari 1948, Met nota van het Comite Rijkseenheid en kranteartikelen. Gedrukt, gestencild, getypt., 123; 1 omslag
      - Stukken betreffende de aktie van verschillende leden van het Comite Rijkseenheid, om een vervolging te doen instellen tegen de leden van de kabinetten Beel en Schermerhorn wegens vermeende schending van de Grondwet. Hierbij briefwisseling met J.W. Albarda en M. van der Goes van Naters. Gedrukte, gestencild. getypt., 1948; 124
      - Concept-adres aan H.M. de Koningin inzake de overeenkomst van Renville en de te hauden Ronde Tafelkonferentie. Anoniem. Met geleidebrief van dr. C. Gerretson, Getypt., 8 Augustus 1949; 125; 2 stukken
      - Tekst van hetgeen op de audiëntie van het Comite Rijkseenheid bij H.M. de Koningin is gesproken door dr. J.W. Meyer Ranneft. Getypt., Z.j. (augustus 1949); 126; 1 stuk
      - Tekst van een rede door Meyer Ranneft gehouden op de openbare vergadering van het Comite Rijkseenheid op 20 augustus 1949. Gestencild., 127; 1 stuk
      - Briefwisseling van Ch. J.I.M. Welter met C. Gerretson, P.S. Gerbrandy en enige anderen betreffende de oppositie tegen het Indonesië-beleid. Afschriften, getypt., 1946-1949; 128; 1 omslag
      - Concept van een circulate inzake de oprichting van de Stichting Rijksbehoud. Met bijlagen. Getypt., Z.j. (medio 1950); 129; 1 omslag
        Vgl. nrs. 766 t/m 768.
    - Diversen, C.
      - Aantekeningen over en verslagen van vergaderingen van de Vereniging voor studie van koloniaal-maatschappelijke vraagstukken. Met briefwisseling met J.H. Boeke. Getypt, geschreven., c. 1920-1924; 130; 1 omslag
      - Verslagen van vergaderingen van het Indisch Genootschap, Gedrukt., 1926-1940; 131; 14 deeltjes
      - "Indië vraagt hulp", voordracht over de Indische ekonomie, gehouden door J.J. Schrieke voor het Indisch Genootschap op 8 mei 1936. Getypt., 132; 1 omslag
      - Verslag van de diskussies over de rechten op grond voor Nederlanders in Nederlands-Indië, gevoerd in de vergadering van het Indisch Genootschap van 10 november 1937. Met krante-artikelen. Gedrukt, gestencild., 133; 1 omslag
        Zie ook inv. nrs. 160, 454en 455.
      - Verslagen over het 1e Kongres van de afdeling Nederlands-Indië van de vereniging Het Nederlandsch-Indische Roode Kruis, gehouden te Batavia op 21 april 1936. Gestencild., 134; 3 delen
        Meyer Ranneft was voorzitter van het Dagelijks Bestuur.'
      - Verslag van de XVIe-Roode Kruis konferentie, gehouden te Londen van-20 tot 24 juni 193B. Met exemplaar van de Mededeelingen van het Nederlandsch-Indische Roode Kruis. Gestencild., 1938; 135; 1 omslag
        Meyer Ranneft was lid van de Nederlandse afvaardiging.
      - Diverse Indische ambtenarenorganisaties., 136-139
        - Notulen van vergaderingen van de Vereniging van Ambtenaren bij het Binnenlands Bestuur. Met verhandelingen en krante-artikelen over de positie van de ambtenaren en de hervormingen bij het B.B. Gedrukt, gestencild. 1936-1938, 136; 1 omslag
        - Circulaires van de Vereniging van Ambtenaren bij het Binnenlands Bestuur in Indonesië. Gestencild; 1950-1953, 137; 1 omslag.
        - Stukken betreffende de positie van de Nederlands-Indische ambtenaren. Gedrukt, gestencild, getypt. 1947-1953, 138; 1 pak
        - Brochures en pamfletten uitgegeven door samenwerkende organisaties van Indische ambtenaren. Gedrukt, gestencild. 1948-1953, 139; 1 pak
      - Stukken betreffende de steunverlening aan repatrierende Indische Nederlanders. Hierbij briefwisseling. Gedrukt, gestencild, getypt, geschreven., 1953-1956; 140; 1 pak
        Meyer Ranneft was bestuurslid van diverse repatriëringsfondsen
      - Jaarverslag 1955 van het Centraal Comite van kerkelijk en particulier initiatief voor sociale zorg ten behoeve van gerepatrieerden. Gestencild., 141; 1 deel
      - Kamerstukken, krante-artikelen, briefwisseling en aantekeningen betreffende de kwestie van de spijtoptanten-Indonesië. Gedrukt, gestencild, getypt, geschreven., 1956-1960; 142; 1 pak
        Vgl. ook inv. nr. 77.
      - Persoverzichten van de Nationale Actie Steun Spijtoptanten Indonesië (NASSI). Gedrukt, gestencild., 1960-1962; 143; 1 omslag
        Vgl. ook inv. nr. 773.
  - PUBLIKATIES EN REDEVOERINGEN, III
    - 1910 - juni 1936, A.
      - Gebundelde artikelen uit de jaren 1910 tot 1928. Gedrukt, getypt., 1910-1928; 144-146; 3 banden
        Voorin elke band een inhoudsopgave.
        - Artikelen op het gebied van het Binnenlands bestuur van Nederlands-Indië, 1910-1926, 144
        - Artikelen op het gebied van de ekonomie van Nederlands-Indië. 1914-1928, 145
        - Artikelen op het gebied van het staptsrecht. 1919-1923, 146
      - "Meeningsverschil omtrent minimumloonen voor Indië", concepten van een artikel voor Koloniale Studiën. Met kritieken van J.J. Viehoff en D.M.G. Koch. Gestencild, getypt, geschreven., 1921; 147; 1 omslag
      - Gebundelde beschouwingen en redevoeringen over diverse kwesties. Gestencild, getypt., 1923-1933; 148; 1 band
        Voorin een inhoudsopgave.
      - Tekst van een lezing over het bestuur van Nederlands-Indië, gehouden voor marine-officieren te Soerabaja. Concept., 1924; 149; 1 omslag
      - "Onderzoek naar den belastingdruk op de inlandsche bevolking", door J.W Meyer Ranneften dr. W. Huender. Gedrukt., 1926; 150; 1 deel
      - "Nieuw-Guinea een kolonie van Indië" artikel in De Indische Gids. Gedrukt., Mei 1936; 151; 1 stuk
    - Juli 1936-1944, B.
      - Gebundelde artikelen uit de jaren 1930, 1936-1940. Gedrukt, gestencild, getypt., 152-155; 4 banden
        - Artikelen over het binnenlands bestuur van Nederlands-Indië. 1936-1940, 152
        - Artikelen over de ekonomie van Nederlands-Indië. 1930, 1936-1939, 153
        - Artikelen op het gebied van staatsrecht., 154
        - Artikelen over diverse onderwerpen. 1930, 1936-1939, 155
      - "Indië in de crisis", voordracht gehouden op 9 november 1936 voor de Ondernemersraad voor Nederlands-Indië. Met briefwisseling met: G.A. van Bovene, J. van Buuren, G. Diephuis, G. Gonggrijp, W.G.F. Jongejan, C.D. de Langen, E. Moresco, J. Ph. Suyling, G.A. Ph. Weyer. Gestencild, getypt., 156; 1 omslag
      - Conceptartikelen over de Indische bestuursopleiding in Nederland. Met krante- en tijdschriftartikelen. Gedrukt, geschreven., 1936-1937; 157; 1 omslag
      - "Hollands fout in Indië", artikelen De Gids. Met concepten en besprekingen in kranten, Gedrukt, getypt., 1937; 158; 1 omslag
      - "Nederlanders in Indië" voordracht gehouden. te Leiden in mei 1937. Met concepten en besprekingen in kranten. Gedrukt, getypt, geschreven., 159; 1 omslag
      - "Professor Logemann en het adatgrondrecht voor Nederlanders", artikel van J.W. Meyer Ranneft in Koloniale Studien. Met bijlagen, w.o. aantekeningen en artikelen van prof. J.H.A. Logemann. Gedrukt, geschreven., 1937-1938; 160; 1 omslag
        Vgl. inv. nrs. 133, 454 en 455.
      - Gebundelde nota's en artikelen uit de jaren 1937-1940: 1) nota's voor de kommissie voor ekonomische samenwerking Nederland - Nederlands-Indië (vgl. ook inv. nr. 99). 2) nota over de toelagen aan kandidaat-Indische ambtenaren, 3) beschouwing over de huidige koloniale politiek van Nederland, 4) stellingen voor de Indologenkonferentie. Gestencild, getypt., 161; 1 band
      - Concepten van een rede gehouden op l5 Juni 1938 naar aanleiding van het 20-jarig bestaan van de Volksraad. Met krante-artikelen over dit jubileum. Gedrukt, gestencild, getypt., 162; 1 omslag
      - "Bepaling van standpunt", beschouwing over die politieke ontwikkelingen in de wereld. Getypt., 1939; 163; 1 stuk
      - Concepten van en aantekeningen voor voordrachten over Nederlands-Indië. Getypt, geschreven, 1939-1940; 164; 1 omslag
      - "Om den geest van het Binnenlands Bestuur", overdruk van een artikel in het Koloniaal Tijdschriff, Met concepten en briefwisseling met S.G. Nooteboom, I. Samkalden e.a. Gedrukt, getypt, geschreven, 1940; 165; 1 omslag
      - "Wijziging in de verhouding van overhead en volk in Nederland", verhandeling over de Nederlandsche Unie. Met concept. Getypt, geschreven., Z.j.(c 1941); 166; 1 omslag
    - 1945-1949, C.
      - Artikelen betreffende de Indonesische kwestie, gepubliceerd in diverse kranten en tijdschriften. Met concepten, Gedrukt, gestencild, getypt., 1945-1949; 167; 1 pak
      - Beschouwingen van J.W. Meyer Ranneft betreffende de situatie in Indonesië en het Indonesië-beleid van de regering. Gestencild, getypt, geschreven., 1946-1949; 168; 1 pak
        Sommige beschouwingen zijn anoniem, doch zeer waarschijnlijk van de hand van Meyer Ranneft.
      - Concepten van en aantekeningen voor lezingen over de Indonesische kwestie, 1945-1947; 169; 1 omslag
      - Concepten van artikelen voor het Laatste Nieuws uit Indië., Z.j. (c. 1947-1949); 170; 1 omslag
      - Artikelen over dr. Meyer Ranneft, met name over door hem gehouden voordrachten en gepubliceerde artikelen. Gedrukt., 1945-1950; 171; 1 omslag
      - Stukken betreffende de door Meyer Ranneft en anderen gevoerde propaganda-akties ter beinvloeding van de publieke opinie in de Verenigde Staten en Engeland inzake de kwestie Indonesië, Hierbij: artikelen van Meyer Ranneft bestemd voor Amerikaanse en Engelse bladen, en briefwisseling. Gedrukt, gestencild, getypt, geschreven, 1946-1950; 172; 1 pak
      - "De Weg voor Indië", brochure door J,W. Meyer Ranneft. Met polemiek over dit werkje met prof. J.P.B. Josselin de Jong en besprekingen in diverse bladen. Gedrukt, gestencild, getypt., 1945; 173; 1 pak
      - Ingekomen brieven met reakties op zijn brochure De Weg voor Indië., 1945; 174; 1 pak
        De namen zijn verwerkt in de index op deze inventaris.
      - "Rechtvaardigheid voor Indië. Indië in den maalstroom", brochure van J.W. Meyer Ranneft. Met kommentaar door J;A. Reus. Gedrukt, getypt., 1945-1946; 175; 1 omslag
      - Tekst van een rede uitgesproken door Meyer Ranneft aan het graf van G.A. van Bovene op 24 december 1945, Gestencild., 176; 1 stuk
      - Beschouwing over de geschiedenis van Nederlands-Indië tot 1945. Gestencild., Februari 1946; 177; 1 stuk
        Anoniem, maar waarschijnlijk van Meyer Ranneft.
      - Nota over de Commissie-Generaal. Met bijlagen, w.o. geleidebrieven aan de leden van de C.G. en aan enige politici. Gestencild, getypt, geschreven, September 1946-januari 1947; 178; 1 omslag
      - "Klare taal, een bundel radio-redevoeringen van tegenstanders van de overeenkomst van Lingadjari", brochure, waarin o.m, de teksten voorkomen van toespraken door Meyer Ranneft gehouden op 19 november en 10 december 1946. Gedrukt., 1947; 179; 1 deeltje
      - "Crisis der waarachtigheid", polemiek tussen J.W. Meyer Ranneft en prof. H. Kraemer over het Indonesiëbeleid. Gedrukt, getypt., 1947; 180; 1 omslag
      - Beschouwing over de gevolgen van het Renville - akkoord. Gestencild, getypt., 1948; 181; 1 omslag
      - "Indië in de laatste 50 jaren", beschouwing van J.W. Meyer Ranneft, Concepten waarop kommentaar van Ch. J.I.M. Welter, H. Baudet en W. van Ravesteyn. Gestencild, getypt., 1948; 182; 1 pak
      - "Het land dat verdween - uitwerking van een rede over Indië in de laatste vijftig jaar", brochure door J.W- Meyer Ranneft. Met besprekingen in Nederlandse bladen en ingekomen brieven met reakties. Gedrukt, getypt, ge" schreven, 1948-1949; 183; 1 omslag
        De namen der briefschrijvers zijn verwerkt in de index.
      - "Sinister page in U.S. history", verhandeling door P.S. Gerbrandy, J,W. Meyer Ranneft en Ch. J.I.M. Welter over de politiek van de Verenigde Staten In Indonesië. Met bijlagen. Gestencild., 1949; 184; 1 omslag
      - Adres van dr. Meyer Ranneft aan de Nederlandse delegatie ter Ronde Tafel Conferentie. Gestencild. Augustus., 1949; 185; 1 stuk
      - Diverse korte beschouwingen van Meyer Ranneft over de RTC Gestencild, getypt., Oktober, november 1949; 186; 1 omslag
      - "Overdracht van de soevereiniteit over Indonesië", Beschouwing. Gestencild., Z.j. (december 1949); 187; 1 stuk
      - "Enkele opmerkingen over nationalisme". Beschouwing door J.W. Meyer Ranneft. Getypt., 1949; 188; 1 omslag
    - 1950-1964, D.
      - Beschouwing over de aktie-Westerling. Met bijlagen. Gedrukt, gestencild, getypt., 1950; 189; 1 omslag
      - Stukken betreffende de vermeende beschuldiging van "landverraad", door Meyer Ranneft in een open brief gericht aan het adres van de legerkommandant in Indonesië, D.C. Buurman van Vreeden. Gedrukt, gestencild, geschreven., Februari-juni 1950; 190; 1 omslag
      - Korte beschouwingen van Meyer Ranneft over de kwestie Nieuw-Guinea. Met bijlagen. Gestencild, getypt., 1950; 191; 1 omslag
      - Concepten van een artikel voor Elseviers Weekblad over de eerste helft van de 20e eeuw. Getypt., Z.j. (c 1950); 192; 1 omslag
      - Beschouwing over Rudyard Kipling. Met aantekeningen en briefwisseling met Noel Annan, G. Belzer en P.W.J.H. Cort van der Linden. Gedrukt, getypt, geschreven., 1950-1956; 193; 1 omslag
      - Artikelen over Welter, naar aanleiding van diens 70e en 75e verjaardag. Met concepten. Gedrukt, gestencild, getypt., 1950, 1955; 194; 1 omslag
      - "Het B.B. - Een naschrift", artikel over het binnenlands bestuur van Nederlands-Indië in het Gedenkboek van de Utrechtse Indologenvereniging 1925-1950. Gedrukt., 195; 1 deel
      - Artikel geschreven ter gelegenheid van de huldiging van prof. C. Gerretson in december 1950. Met bijlagen. Gedrukt, getypt., 196; 1 omslag
      - Concept-artikel over de politieke partijen in Indonesië, Met bijlage. Gedrukt, getypt., Z.j. (c. 1951); 197; 1 omslag
        Zeer waarschijnlijk van Meyer Ranneft.
      - "Notes after a conversation with an American", aantekeningen over de Indonesische kwestie. Getypt., 1951; 198; 1 omslag
      - "In Memoriam Maurice Henri du Croo", waarin o.m. een herdenkingsartikel door dr. Meyer Ranneft. Gedrukt. Z.j. (c., 1951); 199; 1 deeltje